臺灣臺中地方法院刑事判決
109年度侵訴字第139號
公  訴  人  臺灣臺中地方檢察署檢察官
被      告  劉峯邦





選任辯護人  蔡宗隆律師
上列被告因妨害性自主案件，經檢察官提起公訴（109年度偵緝
字第770號），本院判決如下：
    主    文
戊○○無罪。
    理    由
一、公訴意旨略以：被告戊○○於民國108年2月27日凌晨4時30分
    許，與年籍不詳之友人以微信通訊軟體聯繫告訴人AB000-A1
    08017(真實姓名詳卷，下稱A女)，到臺中市○○區○○○○街000
    號之蘭夏汽車旅館坐檯陪酒，見A女因飲用含有第三級毒品
    愷他命、4-甲基甲基卡西酮、鎮定安眠之苯二氮平類藥物之
    不明飲料而意識模糊而無法抗拒(無積極證據足認係由被告
    提供或摻入)，被告竟基於乘機猥褻之犯意，於同日22時許
    至翌日(28日)中午前某時，在上開地點，碰觸A女之胸部，
    後A女清醒後發現其下身赤裸，即聯繫友人丁○○、甲○○（原
    名王雅鈴）並報警，始悉上情。因認被告涉犯刑法第225條
    第2項之乘機猥褻罪嫌。
二、按犯罪事實應依證據認定之，無證據不得認定犯罪事實；不
    能證明被告犯罪者，應諭知無罪之判決；刑事訴訟法第154
    條第2 項、第301 條第1 項分別定有明文。再檢察官對於起
    訴之犯罪事實，應負提出證據及說服之實質舉證責任。倘其
    所提出之證據，不足為被告有罪之積極證明，或其指出證明
    之方法，無從說服法院以形成被告有罪之心證者，基於無罪
    推定之原則，自應為被告無罪判決之諭知（刑事訴訟法第16
    1 條第1 項、刑事妥速審判法第6 條、最高法院92年台上字
    第128 號判例意旨參照）。
三、公訴人認被告涉有上開罪嫌，無非係以：㈠被告之供述、㈡證
    人A女之證述、㈢證人丁○○之證述、㈣證人甲○○之證述、㈤臺北
    榮民總醫院臨床毒物與職業醫學科檢驗報告、㈥內政部警政
    署刑事警察局鑑定書108年6月4日刑生字第1080042946號、㈦
    告訴人A女健保就診紀錄及身心科病歷、㈧證人甲○○與被告微
    信對話截圖等為其主要論據。
四、訊據被告堅決否認涉有上開犯行，辯稱：當天叫A女來，1小
    時要給她新臺幣（下同）1200至1500元，但具體多少錢我忘
    記了，我記得我拿了6、7萬元或7、8萬元給A女，A女當時在
    裡面待了2天。我們有肢體上接觸，我是親吻告訴人A女的嘴
    巴、胸部，並撫摸A女的身體及胸部，下半身因為她月事來
    所以沒有摸，但是在A女意識清楚的狀態下，沒有違反她的
    意願等語。
五、經查：
  ㈠被告於108年2月27日凌晨4時30分許，與年籍不詳之友人以微
    信通訊軟體聯繫A女到臺中市○○區○○○○街000號之蘭夏汽車旅
    館坐檯陪酒，而被告於同日22時許至翌日(28日)中午前某時
    ，有親吻、撫摸A女之胸部等事實，業據被告於警詢、偵查
    及本院準備程序、審理時供述明確，並經證人A女於警詢、
    偵查及本院審理時（具結）證述在案，復有蘭夏汽車旅館之
    歷史住房旅客表（警卷第53頁）、內政部警政署刑事警察局
    108年5月3日刑生字第1080024236號鑑定書（偵卷第15至18
    頁）、內政部警政署刑事警察局108年6月4日刑生字第10800
    42946號鑑定書（偵卷第37至39頁）可佐，則此等事實，首
    堪認定。
  ㈡證人A女之歷次證述：
　⒈於警詢時證稱：於108年02月27日4時20分許接到我經紀(綽號
    ：蹦蹦)的老公(龍龍)電話說4時30分有客人要叫小姐，當時
    我本就在車上，所以龍龍就直接載我去蘭夏會館的227號包
    廂，我進去包廂之後裡面加我總共有3男2女，裡面的人我都
    不認識，我們都在裡面喝酒和聊天，之後約一個小時內有一
    位男生先走，沒多久另外一男一女離開包廂，就剩下我和我
    的男性客人，我們一樣繼續喝酒聊天，一開始都還有意識，
    直到10時許客人睡著了，但因為他還沒付錢，所以我問經紀
    怎麼辦，經紀跟我說叫客人起床付錢，預計12點結束，結果
    我把客人叫起來之後他又說要繼續續時間，然後我和男客就
    繼續喝酒，中間也有其他人來房間找男客聊天，一直到27日
    21點快22點時許我就快沒意識了，這時我就趕快傳訊息給我
    朋友(不願意透露)求救，雖然當時衣衫完整但因為我覺得自
    己精神狀況不好、又和陌生男子單獨在房間，所以想趕快離
    開，我朋友就叫我趕快打給經紀來載我，這時該名男性客人
    看到我迷迷糊糊的模樣，就向我表示：「你這樣不行，我抱
    你去床上休息」，但是我全身無力又很想睡覺也無力掙脫，
    因此被男性客人抱到床上，之後我就沒意識了，接著我醒來
    有意識已經是28日中午左右，我看見我外褲和內褲都沒有穿
    、內衣我忘記有沒有被解開了，還有我因為月經來床單上有
    一塊一塊的經血，右手手臂有點抓痕瘀青，我就把衣服穿起
    來，然後我就趕快打電話給經紀(蹦蹦)來載我，在等經紀(
    蹦蹦)的時候這時候男性客人看我醒來了，還問我要不要一
    起去洗澡，我怕跡證被洗掉所以拒絕了，在等經紀(蹦蹦)來
    的這段時間我對男客態度都很冷淡，接著經紀來載我，我一
    上車就開始哭，然後跟龍龍敘述以上的情況，接著經紀和經
    紀的老公就說要帶我到中國醫驗傷採證。我們原則是1個小
    時1200元，我當時總共拿18000元，我現在發現這樣坐檯的
    金額不對等語（警卷第17至27頁）。
  ⒉於偵查中具結證稱：我到蘭夏會館只是去陪客人喝酒聊天，
    我當下是沒有意識的，我不知道我為何會沒有意識，我想不
    起來了等語（偵卷第55至57頁）。
  ⒊於本院審理時具結證稱：108年2月27日上午4時30分許我到蘭
    夏會館，是透過我的經紀人甲○○通知我過去的，檯數或時間
    是去了之後看客人要點多久時間再跟經紀人回報，我最後印
    象只有被告把我抱去床上，就這樣而已。我在警局時有說：
    「一直到27日21點快22點許我就快沒意識了，這時候我就趕
    快傳訊息給我朋友（不願意透漏）求救」，我沒有留下跟我
    朋友的對話紀錄，當時沒有多想，當時好像沒有跟我經紀求
    救，在我跟被告通話過程中，被告沒有承認他在我不省人事
    時有對我做性交或猥褻行為，但也沒有否認，被告沒有跟我
    說過他有做撫摸我或侵犯我的動作，因為我不想要處罰他，
    所以於警局筆錄有一個補充意見，說希望可以判緩刑等語（
    本院卷第153至172頁）。
  ⒋依上開證述，可知A女斯時會至蘭夏汽車旅館坐檯陪酒，係經
    證人即其經紀人甲○○通知、安排，並由證人丁○○駕車搭載前
    往，且於其坐檯期間，被告睡著時，A女有與證人甲○○聯繫
    要求客人付款之事，嗣坐檯結束，亦係由證人甲○○、丁○○前
    往搭載A女離開，可見當時A女與證人甲○○互為聯繫密切，此
    亦有A女與證人甲○○間之微信對話紀錄可佐（本院卷第217至
    228頁），然A女於其所述意識不清前，卻向其不願透漏之不
    詳友人求救，未向為其安排工作且對此事較為熟悉之證人甲
    ○○或丁○○聯繫或求救，復未留下與該名友人之對話紀錄以實
    其說，要與常情相違。
  ⒌又A女於案發後未久，即於108年3月9日前往製作警詢筆錄，
    並稱：「一直到27日21點快22點時許我就快沒意識了」等語
    ，此距案發時間未久，A女之記憶應較為清晰，然其與證人
    甲○○間之對話紀錄如下：
　　⑴【2019年2月27日上午11時49分】
　　  A   女：目前是上到中午12點而已，然後客人去忙一下，
      然後他說他等下會回來，阿波泰飛機又給我們了。
　　  甲○○：所以這樣續嗎。 
　　  A   女：回來了。
　　  甲○○：續嗎。先問。 
　　　【2019年2月27日上午11時55分】
　　  A   女：沒意外是沒有，因為他要去顧哥哥。
　　  甲○○：先確定一下，過去要時間。 
　　  A   女：我知道。
　　  【2019年2月27日下午7時50分】
　　  甲○○：16節。1200*16＝19200。
　　  A   女：你大夫給我。打。給我。
　　  甲○○：客人要幹嘛。直接說。 　
　　  【2019年2月27日下午8時2分】　　　　　
　　  A   女：要我在這等待12點。中午。
　　  【2019年2月27日下午8時12分】 　
　　  A   女：失蹤。
　　  【2019年2月27日下午10時18分】
　　  甲○○：怎麼了。怎麼了。...。
　　  【2019年2月27日下午10時41分】
　　  A   女：？
　　⑵依此等對話紀錄，顯見A女與證人甲○○有就坐檯之事互為聯
      絡，A女雖稱其108年2月27日晚間9時許，就快沒意識了，
      然其於當日晚10時41分許，在證人甲○○詢問「怎麼了」之
      後，尚能回傳「？」之訊息予證人甲○○，則其當日晚間9
      時許起，究竟是否有公訴意旨所認意識模糊而無法抗拒之
      情形，並非無疑。
  ⒍再者，A女於案發後有與被告聯絡，其等對話紀錄如下（本院
    卷第175至188頁）：
　  ⑴【2019年3月13日上午5時41分】　　
　　　被告：不好意思打擾一下，身體狀況有比較好了嗎。
　　　【2019年3月13日上午6時27分】　
　　　A 女：有比較好了，謝謝你的關心。有聽說你想和解。
　　　被告：想和你好好坐下來談談。你意願呢？
      【2019年3月13日上午6時33分】　
　　　A 女：你想談什麼。
　　　【2019年3月13日上午6時37分】　
　　　被告：談和解部份。能讓事情圓滿落幕是最好的。
　　　A 女：怎麼算圓滿落幕。你覺得。
　　　【2019年3月13日上午6時48分】　
　　　被告：你不是有驗傷提告嗎？最主要你需要什麼賠償才能
      讓你覺得公平，公道。
　　　A 女：我是已經驗傷完也做完筆錄拿到三聯單了。
　　　被告：嗯嗯。所以接下來你想要怎麼做？
　　　A 女：因為這是公訴罪，所以我們可能還是會走法院一趟
      ，但我有替你求情。請求判緩刑。
　　　被告：了解。
　　　【2019年3月13日上午6時54分】　
　　　A 女：不是我硬要提告你，因為這是公訴罪，所以沒辦法
      撤告，希望你能體諒這一點。
　　　被告：你多休息，有需要幫忙再說。了解。
　　⑵依此等對話紀錄，被告並未自承有對A女為乘機猥褻等性侵
      害行為，A女亦未指責或詢問有關意識狀況為何會不清楚
      、如何遭受性侵害等事，其等主要係在洽談和解之事，然
      A女於其等尚未達成和解前，即主動稱有替被告求情、請
      求判緩刑等語，亦與甫遭性侵害後之情緒反應有間。
　⒎綜此，A女前揭所指其意識不清之時間，尚與客觀之對話紀錄
    內容不符，非無瑕疵可指，客觀上即足以影響其陳述之憑信
    性，且其與被告對話時，於尚未達成和解前，即主動稱有替
    被告求情、請求判緩刑等語，尚與常情有違，是其指證難以
    作為不利於被告認定之證據。
　㈢有關證人甲○○（偵緝卷第67至71頁、本院卷第337至355頁）
    、丁○○（警卷第29至32頁、偵緝卷第67至71頁）分別於警詢
    、偵查或本院審理時證稱本案情節，均係事後搭載A女前往
    驗傷，經由A女告知、轉述而來，其等並未親身經歷、見聞
    、體驗，則其等之證述，應均僅係與A女之證詞具有同一性
    之累積證據，亦不足資為A女指證為可信之補強證據。
　㈣公訴意旨固認另有臺北榮民總醫院臨床毒物與職業醫學科檢
    驗報告、A女健保就診紀錄及身心科病歷、證人甲○○與被告
    微信對話截圖，可證明被告涉有上開罪嫌。惟查：①臺北榮
    民總醫院臨床毒物與職業醫學科檢驗報告（偵卷第31至33頁
    ）僅得證明自A女之尿液中檢出毒藥物成分，而此尚難證明A
    女即有精神、身體障礙、心智缺陷或其他相類之情形，或被
    告有利用此等情形對A女為猥褻行為；②A女健保就診紀錄及
    身心科病歷（核退卷第25至43頁、偵卷第51頁）僅屬A女案
    發前後之就診資料，而A女於本院審理時陳稱其自高中時即
    有憂鬱症，都有斷斷續續去看診等語（本院卷第156頁），
    是縱其於案發後有前往身心科就診，尚難遽認與本案相關；
    ③依證人甲○○與被告之微信對話截圖（警卷第51頁），僅見
    證人甲○○稱：「她月經來，你也做得下去？」，嗣被告即稱
    ：「請問一下你們想怎處理？」，而證人甲○○復稱：「我先
    帶她驗傷」等語，依此對話紀錄，被告並未向證人甲○○稱有
    對A女為猥褻等性侵害行為，而經本院詢問證人甲○○有關其
    斯時與被告對話時，有無確認被告究竟係對A女做了何事，
    證人甲○○則證稱：「通話內容就是這樣，因為口氣沒有很好
    就掛掉了」等語（本院卷第353頁），顯見被告並未向證人
    甲○○口稱、坦承有乘機對A女為猥褻行為。從而，此等證據
    資料，均難以證明被告有何乘機猥褻之行為。　
六、綜上所述，被告是否涉犯公訴意旨所指之犯行，既有合理之
    懷疑，且公訴人認為被告涉犯該罪所憑之證據，尚未達於通
    常一般之人均不致有所懷疑，而得確信其為真實之程度，依
    前揭說明，既不能證明被告犯罪，基於無罪推定原則，應為
    無罪之諭知。
據上論斷，應依刑事訴訟法第301 條第1 項前段，判決如主文。
本案經檢察官丙○○提起公訴，檢察官乙○○到庭執行職務
中　　華　　民　　國   110    年   10    月    7    日 
                  刑事第十二庭  審判長法  官  廖慧娟    
                                      法  官  何紹輔 
                                      法  官  黃震岳
以上正本證明與原本無異。
如不服本判決應於收受送達後20日內向本院提出上訴書狀，並應
敘述具體理由；其未敘述上訴理由者，應於上訴期間屆滿後20日
內向本院補提理由書（均須按他造當事人之人數附繕本）「切勿
逕送上級法院」。
告訴人或被害人如不服判決，應備理由具狀向檢察官請求上訴，
上訴期間之計算，以檢察官收受判決正本之日起算。
                                      書記官  黃俞婷  
中　　華　　民　　國   110    年   10    月    7    日